臺灣高等法院臺中分院民事裁定　　　　　100年度抗字第518號
抗　告　人　王凱毅
相　對　人　中國信託商業銀行股份有限公司
法定代理人　辜濂松
訴訟代理人　葉湛然
上列當事人間因撤銷贈與行為等事件，抗告人對於民國100年8月
26日臺灣臺中地方法院100年度補字第1159號所為裁定提起抗告
，本院裁定如下：
    主  文
抗告駁回
抗告費用由抗告人負擔。
    理  由
一、抗告人與相對人間撤銷贈與行為事件，經原法院以民國（下
    同）100年度補字第1159號裁定命相對人（即該案原告）補
    繳納裁判費用新台幣（下同）2,320元。抗告人對原法院所
    為該裁定，提起抗告，其抗告意旨略以：
  (一)本案系爭不動產建物及土地由王張碧雲持有40餘年（67年迄
    今），直至92年間始由蔡吉峰轉至王張碧雲及借名王凱毅名
    下（依地政資料所示，至92年始有資料可登記），此乃係地
    方習性，將不動產借名登記於家中長子或獨子名下。
  (二)又依原告（即指相對人、下同）所附王張碧雲多次支借金錢
    於抗告人用以償還積欠原告之債務，此有執行受償紀錄可稽
    ，王張碧雲支借抗告人償還債務之條件即係將抗告人名下不
    動產過戶至其名下，並且必須逐年償還其所代償金額，是本
    件不動產過戶並非無償，是有其先後對價關係，相互協議返
    還不動產為議。
  (三)抗告人並無惡意轉讓該不動產以躲避債務，是為上述原因，
    且抗告人有誠意償還該債務，冀原告給抗告人多一條路走。
  (四)再者，本案系爭不動產之價格高於原告估價甚多，恭請再審
    議等云云。
二、按訴訟標的之價額，由法院核定。核定訴訟標的之價額，以
    起訴時之交易價額為準；無交易價額者，以原告就訴訟標的
    所有之利益為準，民事訴訟法第77-1條第1、2項定有明文。
    而同法第4項則規定，對於法院所核定之訴訟標的價額得為
    抗告。又法律並未明文對抗告資格有所限制，只要係本案之
    訴訟當事人自得對法院所核定之訴訟標的價額為抗告，是抗
    告人自得提起本件抗告。
三、經查，依上開抗告意旨(四)所載，抗告人係不服原法院所核定
    之訴訟標的價額及命原告繳納之裁判費用，然觀之本件相對
    人即原告之民事起訴狀，係主張欲請求撤銷贈與行為及塗銷
    所有權移轉登記，而所請求之標的為臺中市○○區○○段00
    00-0000地號土地（詳見原法院卷第7頁），原為抗告人所有
    （詳見原法院卷第15-17頁），該土地之公告現值為2,800元
    /㎡，以抗告人所持有面積78.54㎡計算公告現值為219,912
    元，原法院依民事訴訟法第77-13條之規定，裁定命原告繳
    納裁判費2,320元，於法尚無不合。抗告人不服原法院所核
    定裁判費用，顯無理由。至抗告意旨引述(一)至(三)部分，核屬
    本案訴訟之實體問題，與本件訴訟標的價額及裁判費用之核
    定無關，爰併說明。
四、據上論結，本件抗告為無理由，爰裁定如主文。
中    華    民    國   100    年    12    月    12    日
                民事第五庭    審判長法  官  李寶堂
                                    法  官  王重吉
                                    法  官  古金男
以上正本係照原本作成。
不得再抗告。
                                    書記官  瑞芳
中    華    民    國   100    年    12    月    12    日
                                                      Ｓ